臺灣高雄地方法院民事裁定　九十三年度聲字第一三七二號
　　聲　請　人　台灣糖業股份有限公司
　　法定代理人　林能白
　　相　對　人　乙○○
　　　　　　　　癸○○
　　　　　　　　丁○○
　　　　　　　　高健毅
　　　　　　　　庚○○
　　　　　　　　甲○○
　　　　　　　　戊○○
　　　　　　　　壬○○
　　　　　　　　己○○
　　　　　　　　辛○○
　　　　　　　　丙○○
右當人事間聲請返還擔保金事件，本院裁定如左：
    主      文
本院九十二年度存字第二六０三號提存事件聲請人所提存之臺灣土地銀行發行之第Ｔ
ＬＢ五三八一三○、六○五二九八、一二○五三八、一二○五三九、三○一○六一、
三○一○六○號，面額分別為壹仟萬元、伍佰萬元、壹佰萬元、壹佰萬元、壹拾萬元
、壹拾萬元之可轉讓定期存單陸張，共計壹仟柒佰貳拾萬元准予返還。
    理      由
一、按應供擔保之原因消滅者；訴訟終結後，供擔保人證明已定二十日以上期間催告
    受擔保利益人行使權利而未行使者，法院應依供擔保人之聲請，以裁定命返還其
    提存物，民事訴訟法第一百零四條第一項第一、二款分別定有明文。又按依民事
    訴訟法第三百九十五條第一項規定，假執行之宣告，因就本案判決或該宣告有廢
    棄或變更之判決，自該判決宣示時起，於其廢棄或變更之範圍內，失其效力。茲
    本案判決，已經第三審法院廢棄發回更審，原第二審法院准予假執行之宣告，因
    無所附麗，於廢棄之範圍內失其效力，原第一審原告即不得再依已被廢棄之原判
    決聲請假執行，因而原第一審被告為免假執行而供擔保所提存之物，應認其應供
    擔保之原因已消滅，最高法院七十四年度台抗字第二五四號著有判例可資參照。
二、本件聲請人因與相對人等及訴外人黃余明月、許明枝、蔡秀鳳、黃澤隆、謝碧惠
    、謝淑貞、鍾竹梅、李張錦惠、黃張喜招、蔡敏郎間返還價金事件，前依本院八
    十七年度重訴字第七一八號民事判決，曾提供新台幣一百三十五萬元、一百三十
    七萬元、一百三十萬元、一百三十萬元、五百零五萬元、一百五十一萬元、一百
    六十五萬元、一百零五萬元、四十八萬元、五十萬元、九十九萬元、一百零六萬
    元，共計一千七百六十一萬元，為相對人等及訴外人蔡敏郎預供擔保以免為假執
    行，並經本院八十九年度存字第三九二三號提存事件提存在案，後因聲請人亟需
    使用現金，乃聲請本院以九十年度聲字第一三五號裁定准予變換提存為臺灣土地
    銀行岡山分行九十年一月十六日發行之第ＴＬＢ五三八一○七、六○五二八二、
    一二○五一七、一二○五一八、二○○○九四、三○一○五三、三○一○五二號
    ，面額分別為一千萬元、五百萬元、一百萬元、一百萬元、五十萬元、十萬元、
    十萬元之可轉讓定期存單七張，並經本院九十年度存字第一九四一號提存事件提
    存在案，復因該免為假執行之擔保係屬可分，且與訴外人蔡敏郎部分業已達成和
    解，同意聲請人取回上開五十萬元之擔保物，而前開六張定期存單亦已到期，乃
    復聲請本院以九十一年度聲字第一五三號裁定准予變換提存為台灣土地銀行岡山
    分行九十一年一月十四日發行之第ＴＬＢ五三八一二九、六○五二九○、一二○
    五二二、一二○五二三、三○一○五四、三○一○五五號，面額分別為一千萬元
    、五百萬元、一百萬元、一百萬元、十萬元、十萬元之可轉讓定期存單六張，並
    經本院九十一年度存字第三一二三號提存事件提存在案，嗣因前開定期存單業已
    到期，乃再聲請本院以九十二年度聲字第八００號裁定准予變換提存為臺灣土地
    銀行發行之第ＴＬＢ五三八一三○、六○五二九八、一二○五三八、一二○五三
    九、三○一○六一、三○一○六○號，面額分別為一千萬元、五百萬元、一百萬
    元、一百萬元、十萬元、十萬元，共計一千七百二十萬元之可轉讓定期存單六張
    ，並經本院九十二年度存字第二六０三號提存事件提存在案。
三、茲聲請人主張，因不服本院八十七年度重訴字第七一八號判決提起上訴，經臺灣
    高等法院高雄分院以八十九年度重上字第一一二號判決除命聲請人應給付相對人
    壬○○、辛○○、丙○○各十三萬元、十七萬元、十七萬元及法定遲延利息外，
    其餘相對人等及訴外人黃余明月、蔡秀鳳、黃澤隆、謝碧惠、謝淑貞、鍾竹梅在
    第一審之訴及其假執行之聲請均駁回（另訴外人黃張喜招、蔡敏郎、許明枝、李
    張錦惠在第二審撤回起訴而未列為被上訴人），且僅訴外人黃余明月、丁○○提
    起第三審上訴，相對人等部分均已判決確定，且聲請人並於九十三年七月二十九
    日以存證信函催告相對人壬○○、辛○○、丙○○於文到二十日內行使權利，該
    存證信函並於同年月三十日送達，惟相對人壬○○等三人迄今仍未行使，爰依首
    開規定，聲請發還擔保金等語，並提出本院八十七年度重訴字第七一八號、臺灣
    高等法院高雄分院八十九年度重上字第一一二號民事判決、本院九十年度聲字第
    一三五號、九十一年度聲字第一五三號、九十二年度聲字第八００號民事裁定、
    九十二年度存字第二六０三號提存書、確定證明書、存證信函暨回執為證，並且
    經本院依職權調閱上開提存卷宗，核閱屬實，是聲請人為相對人乙○○、癸○○
    、丁○○、高健毅、庚○○、甲○○、戊○○、己○○等八人供擔保之原因消滅
    ，而聲請人於與相對人壬○○等三人間之上開訴訟終結後，亦已定二十日以上期
    間催告其等行使權利而未行使者，則聲請人聲請返還擔保金，尚無不合，自應予
    准許。
四、依民事訴訟法第九十五條，裁定如主文。
中　　　華　　　民　　　國　　九十三　　年　　　八　　　月　　三十一　　日
                              臺灣高雄地方法院民事第五庭
~B法　　　官　何悅芳
右正本證明與原本無異。
如不服本裁定應於送達十日內向本院提出抗告狀。
中　　　華　　　民　　　國　　九十三　　年　　　八　　　月　　三十一　　日
~B法院書記官　楊明月
